臺灣基隆地方法院民事裁定  
109年度監宣字第180號
聲  請  人    黃張碧女



受監護宣告人  黃坤川  

上列聲請人聲請准許處分受監護宣告人之財產事件，本院裁定如
下：
    主      文
准聲請人代為處分受監護宣告人甲○○（男，民國30年7月28日
生，身分證統一編號：Z000000000號）所有如附表所示之不動
產。
聲請費用由受監護宣告人甲○○負擔。
    理    由
一、聲請意旨略以：聲請人前經本院109年度監宣字第87號裁定
    選定為受監護宣告人甲○○之監護人，茲因受監護宣告人於20
    多年前與第三人王信明、邱月景承租土地，由受監護宣告人
    於該地建築房屋供聲請人之女經營幼兒園，並約定契約期滿
    後將建物無償移轉予出租人。嗣該租約多次展延，惟目前業
    已到期，並經出租人催告返還，為履行契約返還土地並移轉
    建物所有權予出租人，爰依民法第1113條準用第1101條第1
    項、第2項規定，聲請裁定准予處分受監護宣告人所有如附
    表所示之不動產等語。
二、按監護人對於受監護人之財產，非為受監護人之利益，不得
    使用、代為或同意處分；監護人代理受監護人購置或處分不
    動產行為，非經法院許可，不生效力；上開規定於成年人之
    監護準用之，民法第1101條第1項、同條第2項第1款及第111
    3條分別定有明文。
三、查聲請人上開主張，業據其提出戶籍謄本、建物登記第一類
    謄本、建築改良物所有權狀、本院109年8月21日基院麗家景
    109年度監宣字第157號函、土地租賃契約書、公證書、南投
    縣政府108年7月25日府教幼字第1080170274號函、109年9月
    1日府教幼字第1090203957號函等件為證，並經本院依職權
    調閱109年度監宣字第87號家事卷宗查核屬實，自堪信聲請
    人之主張為真實。本院審酌前揭租賃契約係甲○○於受監護宣
    告前之86年6月16日簽訂，其意思表示自屬有效，而該租賃
    契約租期業已屆滿，使用目的亦不復存在，倘受監護宣告人
    不履行契約內容，依約將有債務不履行支付違約金並受強制
    執行之後果，是聲請人主張為受監護宣告人之利益，而有處
    分系爭建物以履行契約之必要，尚非無據。從而，聲請人聲
    請本院許可其代理處分受監護宣告人所有如附表所示之不動
    產，核與受監護宣告人之利益相符，依法即無不合，應予准
    許。
四、末按監護人應以善良管理人之注意，執行監護職務。又監護
    人於執行監護職務時，因故意或過失，致生損害於受監護宣
    告之人者，應負賠償之責。再法院於必要時，得命監護人提
    出監護事務之報告、財產清冊或結算書，檢查監護事務或受
    監護宣告之人之財產狀況，民法第1113條準用同法第1100條
    、第1109條第1項、第1103條第2項規定均有明示，則本件聲
    請人即監護人代為處分受監護人甲○○之不動產，自應以善良
    管理人之注意，依聲請意旨確實履行契約，以免損及受監護
    宣告人之權益，併予敘明。
五、依家事事件法第164條第2項，裁定如主文。
中　　華　　民　　國　　109 　年　　10　　月　　22　　日
                   家事法庭法  官　王美婷  
以上正本係照原本作成。
如對本裁定抗告須於裁定送達後10日內向本院提出抗告狀。
中　　華　　民　　國　　109 　年　　10　　月　　22　　日
                                書記官　施鴻均
附表：

編號 種類 建        號 面積（平方公尺） 權利範圍 1 建物 南投縣○○鄉○○段000○號 756.40（二層） 1/2